臺灣臺北地方法院刑事判決　　　　　　　　　　　　八十九年度易字第一七七五號
　　公　訴　人　臺灣臺北地方法院檢察署檢察官
　　被　　　告　甲○○
　　選任辯護人　張玉希
右列被告因恐嚇取財案件，經檢察官提起公訴（八十六年度偵字第五二四八號），本
院判決如左：
    主  文
本件公訴不受理。
    理  由
一、公訴意旨略稱：被告甲○○於民國八十二年間，因英泉食品股份有限公司（下稱
    英泉公司）涉及溢領土地、補償款及逃漏稅案，公司負責人葉賢三已避居美國，
    公司經營生危機，乃由英泉公司總經理乙○○（葉賢三之子）出面與被告洽商合
    作經營英泉公司業務，另成立代泉企業股份有限公司以經營原英泉公司之業務，
    嗣因雙方合作有問題互有爭執，被告並進而偽造乙○○及葉賢三等人與被告達成
    之協議書（內容大意指換票事）及英泉公司、葉賢三、乙○○、葉莊碧雲（英泉
    公司之監察人、乙○○之母）、葉美伶（英泉公司之股東）名義共同簽發或由乙
    ○○與英泉公司名義共同簽發之如附表所示之本票共三十張金額計新台幣（下同
    ）三億四百六十九萬元，並由被告持以向乙○○請求票款未果（被告涉犯偽造文
    書及有價證券部分另經公訴人移併台灣雲林地方法院自訴案審理）後，竟意圖為
    自己不法之所有（起訴書原載被告另行起意，業經蒞庭檢察官到庭更正，被告並
    非另行起意，而係以前開偽造文書及有價證券之犯行為方法，以達後述恐嚇取財
    犯行之目的，兩者有方法結果牽連犯之裁判上一罪關係，見本院九十一年七月二
    日筆錄第四頁，基於檢察一體原則，應以蒞庭檢察官到庭更正後之犯罪事實為檢
    察官起訴事實），欲以黑道勢力幫其獲取票款，旋透過其友即原任職本署觀護人
    之同案被告蔡式輝（經公訴人另為不起訴處分）之介紹，邀請「竹聯幫」重量級
    大哥張安樂（綽號「白狼」，已出境經公訴人另行通緝中）、同案被告李宗奎（
    綽號「鍾魁」，竹聯幫地堂堂主）、高世川（竹聯幫青堂堂主）、彭建華（竹聯
    幫捍衛隊大哥，以上三人均另為不起訴處分）及綽號「空信」之張忠信等人出面
    向乙○○討債。除於(一)八十四年二月中旬乘乙○○因案到本署出庭時，由高世川
    、彭建華等人陪同被告到本署以壯討債之聲勢。(二)八十五年五月底，由高世川跟
    乙○○至台大醫院催討票款給予壓力。(三)八十五年六月八日由張安樂委由時任
    雲林縣議會議長張榮味傳話相約乙○○到嘉義市嘉南飯店出面處理，當日由張安
    樂、被告率同李宗奎、高世川、彭建華、蔡式輝及張忠信等人前往向乙○○施壓
    討債。(四)八十五年七月中旬，由張安樂、被告指使雲林縣斗六市當地之「竹聯幫
    」份子葉乃源、紀元宏（以上二人均另行簽結）至乙○○之合資人陳文雄住處，
    以乙○○有交二千萬元給陳文雄用以付給張安樂，但張安樂並未收到為由，而要
    陳文雄北上台北向張安樂、被告說明，經陳文雄堅拒而未果外。另由被告及張安
    樂指使葉乃源、紀元宏夥同不詳姓名男子共四、五人或十餘人，先後於八十五年
    三月十五日及四月九日下午下班後，開車至雲林縣斗六市英泉公司之工廠，分持
    棒球鋁棒及鐵管等，大聲斥喝：「沒你們的事，都閃開，你們老闆欠我們的錢，
    叫你們老闆出來！」並將工廠守衛室之門窗玻璃、電視機等物品砸毀，以暴力方
    式恐嚇英泉公司負責人及乙○○出面給付票款。因認被告涉犯刑法第三百四十六
    條第三項、第一項之恐嚇取財未遂罪嫌。
二、按同一案件繫屬於有管轄權之數法院者，除經直接上級法院裁定由繫屬在後之法
    院審判外，應由繫屬在先之法院審判，後繫屬之法院即應諭知不受理，並得不經
    言詞辯論為之，刑事訴訟法第八條、第三百零三條第七款、第三百零七條定有明
    文。而所謂同一案件，係指所訴彼此兩案為同一被告，其被訴之犯罪事實亦屬同
    一者而言，連續犯或牽連犯之一部屬同一事實，檢察官或自訴人已就犯罪事實一
    部起訴，其效力及於全部，自不得就其後之連續犯罪事實再行起訴，最高法院著
    有五十年台上字第四五一號判例、五十六年台非字第一○九號判決參照。
三、查本件被告甲○○被訴恐嚇取財未遂案件，業經被害人乙○○以被告涉犯偽造文
    書及有價證券罪嫌，就與本件恐嚇取財未遂罪嫌間具有牽連犯裁判上一罪關係之
    同一事實，於八十六年間向台灣雲林地方法院提起自訴，而於同年十月二日繫屬
    該院，嗣經該院於九十一年三月一日以八十六年度自字第六一號判決無罪及不受
    理，然該案自訴人不服已經提起上訴，業於同年四月十一日繫屬台灣高等法院台
    南分院，刻由該院以九十一年度上訴字第四六三號案件審理中，尚未確定等情，
    有台灣高等法院被告全國前案紀錄表、台灣高等法院檢察署刑案紀錄簡覆表、前
    開判決書附卷可稽，並經本院電話查證無訛。茲公訴人就同一案件向本院重行起
    訴，於八十九年八月十一日繫屬於本院，依照上開說明，本件爰不經言詞辯論，
    逕為諭知不受理之判決。
三、據上論斷，應依刑事訴訟法第三百零三條第七款、第三百零七條，判決如主文。
中      華      民      國    九十一    年      七      月     十一     日
                                      臺灣臺北地方法院刑事第三庭
                                          法  官  劉  台  安
右正本證明與原本無異
如不服本判決應於送達後十日內向本院提出上訴狀
                                          書記官  張  汝  琪
中      華      民      國    九十一    年      七      月     十五     日
